臺灣臺北地方法院刑事判決　　　　　　　 94年度訴字第163號
公　訴　人　臺灣臺北地方法院檢察署檢察官
被　　　告　丁○○
上列被告因竊盜案件，經檢察官提起公訴（93年度偵字第18355
號、21449號），本院判決如下：
    主  文
丁○○共同連續攜帶兇器毀壞其他安全設備夜間侵入住宅竊盜，
累犯，處有期徒刑拾月；附表所示之一字型板手、鋸片各壹把均
沒收。
    事  實
一、丁○○前於民國90年間因違反毒品危害防制條例案件，經本
    院以90年度簡字第411號判處有期徒刑6月確定，於91年2月2
    2日執行完畢，竟仍不知悔改，分別與甲○○（另行審結）
    或陳旺（另案通緝中）基於意圖為自己不法所有之概括犯意
    聯絡，於93年9月10日夜間10時許及同年10月3日夜間某時許
    ，分別以甲○○所有、客觀上足以對人生命身體造成危害之
    兇器一字型板手一把，及丁○○所有、客觀上足以對人生命
    身體造成危害之兇器鋸片一把，以破壞門鎖毀壞安全設備再
    開門之方式侵入附表所示之住宅竊取財物（犯罪時間、地點
    、共犯、被害人、犯罪方法、犯罪所得均詳如附表所示），
    嗣於93年10月5日下午2時許經警在台北市○○區○○路4段
    44 巷58號2樓丁○○之住處查獲，始知上情。
二、案經台北市政府警察局文山第一分局報請台灣台北地方法院
    檢察署檢察官偵查起訴。
    理  由
一、上揭犯罪事實，業據被告丁○○坦認：93年9月10日晚上10
    時有跟甲○○去附表編號一所示地點竊盜，當時其以CC-376
    8號自用小客車搭載甲○○前往，由甲○○持其所有之一字
    型板手入內行竊；另外於93年10月3日晚上很晚的時候跟陳
    旺到附表編號二所示地點竊盜等語，惟辯稱：其與陳旺到附
    表編號二所示地點行竊時，大門早已遭破壞，一推就可入內
    ，其並未持任何兇器破壞門鎖云云（見本院94年3月17日審
    理筆錄），經查，上開犯罪事實，業據共犯甲○○、陳旺供
    述共同行竊之情節無誤（見本院94年3月17日審理筆錄、93
    年度偵字第18355號卷第11至13頁），核與被害人丙○○（
    見92年度偵字第21372號卷第22至24頁）、乙○○○（見93
    年度偵字第18355號卷第14至15頁）指述被竊情節相符，並
    有贓物認領管單2紙在卷可參，而被告侵入附表編號二所示
    住宅竊盜所留下之指紋經比對結果，與被告之右中、左拇指
    指紋相符等情，亦有內政部警政署刑事警察局93年10月8日
    刑紋字第0930205090號鑑驗書1紙在卷足憑，被告確實分別
    與甲○○或陳旺共同行竊應堪認定。雖被告辯稱並未持兇器
    破壞附表編號二之門鎖，其進去時大門早已遭他人破壞云云
    ，然若被告入內行竊前已有他人破壞門鎖入內，何以屋內僅
    查得被告一人之指紋？且被告已於警訊中坦認：是我用鋸片
    將大門鑰匙打開，即夥同陳旺進入屋內搜刮財物等語甚詳（
    見93年度偵字第18355號卷第6頁），而與共犯陳旺供稱：「
    （問：另丁○○供稱行竊地點是你選定而由他持鋸片開鎖進
    入的是否屬實？）是的」等語（見93年度偵字第18355號卷
    第11頁背面）、及被害人乙○○○指稱：進門時發現大門鎖
    遭歹徒破壞等語相符（見93年度偵字第18355號卷第14頁背
    面），是以被告於警訊中之自白有共犯之陳述及被害人之指
    述以玆補強、較為可採，其於本院審理中之辯稱顯係卸責之
    詞不足採信，附表編號二應係被告持鋸片破壞門鎖後入內行
    竊應堪認定，綜上，本件事證明確，被告連續攜帶兇器毀壞
    其他安全設備夜間侵入住宅竊盜之犯行堪予認定。
二、被告持以行竊之一字型板手、鋸片各一把，客觀上均足對人
    之生命身體造成危害，而可供兇器使用，且其毀壞門上具有
    防閑功能之門鎖即安全設備後、於夜間侵入住宅行竊，核其
    所為，係犯刑法第321條第1項第3、2、1款之攜帶兇器、毀
    壞其他安全設備、夜間侵入住宅竊盜罪，其分別與甲○○、
    陳旺有犯意聯絡及行為分擔，為共同正犯；其先後2次加重
    竊盜犯行，時間緊接，觸犯構成要件相同之罪名，顯基於概
    括犯意為之，依連續犯規定以一罪論並加重其刑；又其前於
    90年間因違反毒品危害防制條例案件，經本院以90 年度簡
    字第411號判處有期徒刑6月確定，於91年2月22日執行完畢
    等情，有台灣有台灣高等法院被告全國前案紀錄表可徵，其
    於有期徒刑執行完畢未滿5年，再犯本件有期徒刑以上之罪
    ，為累犯，應依刑法第47條規定加重其刑，並依同法第70條
    規定遞予加重之。爰審酌被告夜間攜帶兇器、破壞門鎖侵入
    住宅竊盜，對居家安全危害甚鉅，然犯後坦認大部分犯行深
    表悔意、庭訊態度尚稱良好等情狀，量處如主文所示之刑，
    以示懲儆。末查，附表所示之行竊工具一字型板手、鋸片各
    一把，分別為共犯甲○○及被告所有且供犯罪所用之物，業
    據被告供承在卷，雖未扣案但無證據證明業已滅失，均依刑
    法第38條第1項第2款規定沒收。
據上論斷，應依刑事訴訟法第299條第1項前段、刑法第28條、第
56條、第321條第1項第1款、第2款、第3款、第47條、第38條第
1項第2款，判決如主文。
本案經檢察官林黛利到庭執行職務
中　　華　　民　　國　　94　　年　　5 　　月　　31　　日
　　　　　　　　　刑事第三庭  審判長法官  劉慧芬
                                    法官  邱  琦
                                    法官　蔡如琪
以上正本證明與原本無異。
如不服本判決，應於判決送達後10日內，向本院提出上訴狀。
  　　　　　　　　　　　　　　　　書記官　黃鈴容
中　　華　　民　　國　　94　　年　　5 　　月　　31　　日
附錄法條
中華民國刑法第321條
犯竊盜罪而有左列情形之一者，處六月以上、五年以下有期徒刑
：
一  於夜間侵入住宅或有人居住之建築物、船艦或隱匿其內而犯
之者。
二  毀越門扇、牆垣或其他安全設備而犯之者。
三  攜帶兇器而犯之者。
四  結夥三人以上而犯之者。
五  乘火災、水災或其他災害之際而犯之者。
六  在車站或埠頭而犯之者。
前項之未遂犯罰之。
附表
┌──┬────┬────┬───┬───┬────┬────┬──┬──┐
│編號│犯罪時間│犯罪地點│共犯  │被害人│犯罪方法│犯罪所得│所犯│沒收│
│    │        │        │      │      │        │        │法條│    │
├──┼────┼────┼───┼───┼────┼────┼──┼──┤
│ 1  │93.9.10 │台北市文│甲○○│丙○○│租用CC-3│筆記型電│刑法│一字│
│    │夜間10時│山區木柵│丁○○│      │768號自 │腦、電腦│321 │型板│
│    │        │路1段378│      │      │小客車為│螢幕及印│I│手1 │
│    │        │巷16號1 │      │      │犯罪工具│表機各2 ││把  │
│    │        │樓      │      │      │，並以李│部、桌上│    │    │
│    │        │        │      │      │振興所有│型電腦、│    │    │
│    │        │        │      │      │之一字型│外接式硬│    │    │
│    │        │        │      │      │板手破壞│碟機、音│    │    │
│    │        │        │      │      │門鎖方式│響及傳真│    │    │
│    │        │        │      │      │侵入屋內│機各1部 │    │    │
│    │        │        │      │      │        │、護目鏡│    │    │
│    │        │        │      │      │        │7具、牛 │    │    │
│    │        │        │      │      │        │樟芝29盒│    │    │
│    │        │        │      │      │        │、洋蔘蟲│    │    │
│    │        │        │      │      │        │草1盒、2│    │    │
│    │        │        │      │      │        │盒、電腦│    │    │
│    │        │        │      │      │        │光碟若干│    │    │
│    │        │        │      │      │        │片等    │    │    │
├──┼────┼────┼───┼───┼────┼────┼──┼──┤
│ 2  │93.10.3 │台北市文│丁○○│袁曹曼│以丁○○│電腦1組 │刑法│鋸片│
│    │夜間（起│山區木柵│陳旺  │玲    │所有之鋸│、象牙1 │321 │1把 │
│    │訴書誤載│路3段66 │      │      │片破壞門│只、木雕│I│    │
│    │為下午5 │巷5號1樓│      │      │鎖方式侵│3具、地 ││    │
│    │時）    │        │      │      │入屋內  │圖及字畫│    │    │
│    │        │        │      │      │        │16幅、花│    │    │
│    │        │        │      │      │        │瓶及茶壺│    │    │
│    │        │        │      │      │        │等古董7 │    │    │
│    │        │        │      │      │        │只、皮箱│    │    │
│    │        │        │      │      │        │1只（內 │    │    │
│    │        │        │      │      │        │有照片、│    │    │
│    │        │        │      │      │        │文件等物│    │    │
│    │        │        │      │      │        │）等    │    │    │
└──┴────┴────┴───┴───┴────┴────┴──┴──┘
